臺灣苗栗地方法院宣示判決筆錄　　　　　99年度易字第1364號
公　訴　人　臺灣苗栗地方法院檢察署檢察官
被　　　告　郭俊佑
上列1人
指定辯護人　本院公設辯護人　蔡文亮
　　　　　　邱一傑　男　37歲（民國○○年○○月○日生）
　　　　　　　　　　身分證統一編號：Ｚ000000000號
　　　　　　　　　　住苗栗縣苗栗市福安里14鄰安泰122之15
　　　　　　　　　　　號
上列被告等因竊盜等案件，經臺灣苗栗地方法院檢察署檢察官提
起公訴（起訴案號：99年度偵字第5538號），本院於中華民國
100年2月17日下午4時許，在本院第3法庭宣示判決，出席職員如
下：
　　　　　　　　審判長法　官　林靜雯
　　　　　　　　　　　書記官　劉千瑄
　　　　　　　　　　　通　譯　李佳蓉
法官起立朗讀判決主文、犯罪事實要旨、處罰條文、附記事項，
及告以上訴限制、期間並提出上訴狀之法院，且諭知記載其內容
：
一、主  文：
    郭俊佑犯毀越安全設備竊盜罪，累犯，處有期徒刑柒月。又
    犯竊盜罪，累犯，處有期徒刑伍月。應執行有期徒刑拾月。
    邱一傑犯故買贓物罪，處有期徒刑貳月，如易科罰金，以新
    臺幣壹仟元折算壹日。又犯故買贓物罪，處有期徒刑貳月，
    如易科罰金，以新臺幣壹仟元折算壹日。應執行有期徒刑參
    月，如易科罰金，以新臺幣壹仟元折算壹日。
二、犯罪事實要旨：
  (一)前科資料：
  1.郭俊佑前因竊盜案件，於民國96年1 月30日經臺灣臺中地
    方法院以95年易字第3107號判決有期徒刑10月確定；復因
    竊盜案件，於96年3 月15日經臺灣高等法院臺中分院以96年
    上易字第168 號判決有期徒刑1 年確定。前二案嗣經聲請減
    刑並定應執行刑，於96年7 月16日經臺灣高等法院臺中分院
    以96年聲減字第1098號分別減刑為有期徒刑5 月、6 月，並
    合定應執行有期徒刑10月。再因竊盜案件，於96年9 月3
    日經臺中地方法院以96年易字第3574號判決有期徒刑7 月確
    定；又因竊盜案件，於96年10月15日經臺中地方法院以96
    年易字第4106號判決有期徒刑6 月確定；又因竊盜案件，
    於96年10月29日經臺中地方法院以96年易字第4402號判決有
    期徒刑6 月確定；再因竊盜案件，於96年12月17日經臺中
    地方法院以96年易字第4999號判決有期徒刑8 月確定。前
    經聲請定應執行刑，於97年3 月3 日經臺中地方法院
    以97年聲字第582 號判決應執行有期徒刑2 年2 月，並與前
    合定應執行有期徒刑1 年者接續執行，嗣於98年12月7
    日假釋出監付保護管束，甫於99年4 月8 日因假釋期滿未經
    撤銷，視為執行完畢。（構成累犯）
  (二)郭俊佑竟基於意圖為自己不法所有之犯意，而為下列行為：
  1.於民國99年5 月20日凌晨某時許，至苗栗縣公館鄉○○村○
    ○路225 號之「都可CoCo」冷飲店，以不明方法破壞屬於安
    全設備之店面鐵捲門後，進入上揭冷飲店之店內，竊取柯其
    均所有之三洋牌22（吋）型（型號為SMT22HU3）液晶電視1
    臺（業已發還，而由柯其均具名領回）。得手將之以新臺幣
    （下同）3000元之代價售予邱一傑。（即事實一）
  2.復於99年6 月8 日凌晨1 時許，持其所有之鑰匙1 支（未據
    扣案），至址位於苗栗縣苗栗市○○路142 號之「大呼過癮
    臭臭鍋」中苗店，持上揭鑰匙將該店門打開後，入內竊取劉
    玉英所有之奇美牌液晶電視機（規格為42吋，型號為TL42S2
    00D 型）1 臺（業經發還，並由劉玉英具名領回）、小電視
    1 臺、黑色小皮包1 個（內含MP5 播放器1 個、行動電話1
    支）。得手後於同日8 時許，在其址位於苗栗縣苗栗市○○
    里○○鄰○○路15巷16號之住處，將上揭奇美牌液晶電視機1
    臺行動電話1 支以1 萬元之代價，售予邱一傑。（即事實二
    ）
  (三)邱一傑基於故買贓物之故意，為下列行為：
  1.邱一傑明知郭俊佑於99年5 、6 月間，以3000元之價格出售
    予其之三洋牌22（吋）型（型號為SMT22HU3）液晶電視1 臺
    係屬郭俊佑竊盜所得之贓物，竟仍故買之，其後並將上揭電
    視搬運至謝佳蓉址位於苗栗縣苗栗市福安里鴻福135 號之住
    處，贈送予謝佳蓉（謝佳蓉另經檢察官為不起訴處分）。（
    即事實三）
  2.邱一傑明知郭俊佑於99年6 月8 日8 時許，在郭俊佑址位於
    苗栗縣苗栗市○○里○○鄰○○路15巷16號之住處，以1 萬元
    價格出售予其之奇美牌液晶電視機1 臺及行動電話1 支係屬
    郭俊佑竊盜所得之贓物，竟仍故買之。（即事實四）
  (四)嗣經警於99年7 月12日20時許，持本院核發之搜索票，在其
    址位於苗栗縣苗栗市福安里14鄰安泰122 之15號之住處內查
    獲前揭奇美牌液晶電視機1 臺，再於同年7 月13日10時許，
    在謝佳蓉前揭居所內，查獲前揭三洋牌22（吋）型（型號為
    SMT22HU3）液晶電視1 臺，始查悉上情。
  (五)案經柯其均訴由苗栗縣警察局報告臺灣苗栗地方法院檢察署
    檢察官偵查起訴。
三、處罰條文：
    修正前（即民國100 年1 月26日修正公布前）刑法第320 條
    、第321 條第1 項第2 款、第349 條第2 項。
四、附記事項：
  1.查為被告郭俊佑所有而供其犯如事實二竊盜罪使用之鑰匙1
    支，因未據扣案，為免將來執行困難，爰不予宣告沒收。
  2.按「被告之使用鑰匙，開啟房門入內行竊，既未毀壞，亦非
    踰越，顯與毀越安全設備竊盜之情形不侔」、「刑法第321
    條第1 項第2 款所謂毀越門扇，其『越』指逾越而言，如係
    從門走入或開鎖啟門入室，均不得謂為逾越門扇」此分別有
    最高法院63年台上字第50號判例、77年台上字第1130號判決
    要旨可資參照。則核被告犯如事實二之行為時，雖係屬夜間
    ，惟其侵入者係劉玉英所營之火鍋店，並非屬住宅，亦無人
    居住其內，自與刑法第321 條第1 項第1 款之要件有間，又
    其既係以鑰匙開啟門鎖後入內竊取財物，則依前揭說明，其
    開門入室之行為並非屬「逾越」之態樣，故與刑法第321 條
    第1 項第2 款之加重竊盜之構成要件亦不相符，而應以刑法
    第320 條第1 項之普通竊盜罪論處，附此敘明。
五、本判決除有下列情形外，不得上訴：
  (一)於本院訊問被告並告以所認罪名、法定刑及所喪失權利之程
    序終結前，被告撤銷協商合意或檢察官撤回協商聲請者。
  (二)被告協商之意思非出於自由意志者。
  (三)被告所犯之罪為死刑、無期徒刑、最輕本刑3 年以上有期徒
    刑之罪，或高等法院管轄第1 審案件。
  (四)被告有其他較重之裁判上一罪之犯罪事實者。
  (五)法院認應諭知免刑或免訴、不受理者。
  (六)協商判決所科之刑，非屬宣告緩刑之刑、2 年以下有期徒刑
    、拘役或罰金。
六、如不服本件判決，而有前項各款所列情形之一者，得自收受
    本判決筆錄正本之日起10日內，向本院提出上訴書狀，上訴
    於第2 審法院（須附繕本）。
中    華    民    國   100    年    2     月    17    日
                  臺灣苗栗地方法院刑事第二庭
                              書記官  劉千瑄
                        審判長法  官  林靜雯
以上正本證明與原本無異。
                              書記官  劉千瑄
中    華    民    國   100    年    2     月    17    日
附錄本宣示判決筆錄論罪科刑法條：
中華民國刑法第320 條：
意圖為自己或第三人不法之所有，而竊取他人之動產者，為竊盜
罪，處5 年以下有期徒刑、拘役或5 百元以下罰金。
意圖為自己或第三人不法之利益，而竊佔他人之不動產者，依前
項之規定處斷。
前二項之未遂犯罰之。
修正前（即指民國100年1月26日修正公布）中華民國刑法第321
條：
犯竊盜罪而有左列情形之一者，處6 月以上5 年以下有期徒刑：
一、於夜間侵入住宅或有人居住之建築物、船艦，或隱匿其內而
    犯之者。
二、毀越門扇、牆垣或其他安全設備而犯之者。
三、攜帶兇器而犯之者。
四、結夥三人以上而犯之者。
五、乘火災、水災或其他災害之際而犯之者。
六、在車站或埠頭而犯之者。
前項之未遂犯罰之。
中華民國刑法第349 條：
收受贓物者，處3 年以下有期徒刑、拘役或500 元以下罰金。
搬運、寄藏、故買贓物或為牙保者，處5年以下有期徒刑、拘役
或科或併科1千元以下罰金。
因贓物變得之財物，以贓物論。